【裁判字號】    89,台上,2683
【裁判日期】    890512
【裁判案由】    違反槍砲彈藥刀械管制條例
【裁判全文】
最高法院刑事判決                              八十九年度台上字第二六八三號
    上  訴  人  甲○○
右上訴人因違反槍砲彈藥刀械管制條例案件，不服台灣高等法院中華民國八十九年二
月二十九日第二審判決（八十九年度上訴字第二六六號，起訴案號：台灣板橋地方法
院檢察署八十八年度偵字第二一五四○號），提起上訴，本院判決如左：
    主  文
上訴駁回。
    理  由
按刑事訴訟法第三百七十七條規定，上訴於第三審法院，非以判決違背法令為理由，
不得為之。是提起第三審上訴，應以原判決違背法令為理由，係屬法定要件。如果上
訴理由狀並未依據卷內訴訟資料，具體指摘原判決不適用何種法則或如何適用不當，
或所指摘原判決違法情事，顯與法律規定得為第三審上訴理由之違法情形，不相適合
時，均應認其上訴為違背法律上之程式，予以駁回。本件原判決維持第一審論處上訴
人甲○○未經許可，寄藏手槍處有期徒刑五年六月，併科罰金新台幣六萬元，罰金如
易服勞役以新台幣九百元折算一日，並應於刑之執行完畢或赦免後，令入勞動場所強
制工作三年罪刑之判決，駁回上訴人在第二審之上訴，已詳其所憑之證據及認定之
理由；從形式上觀察，原判決並無違背經驗法則、論理法則或適用法則不當之違法情
形。上訴意旨略稱：(一)上訴人於原審聲請傳訊證人到庭，原審未予傳訊，致上訴人無
從詰問證人。(二)依原判決理由之說明，已包含刑法第五十六條以一罪論之範圍，原判
決有「自相矛盾」、「抵觸法令」、「判決重疊」、「一罪二判」之違法。(三)依大法
官釋字第四七一號解釋，違反槍彈藥刀械管制條例案件，一律宣告強制工作，違法
憲法比例原則，乃原判決仍宣告強制工作，顯然違法等語。惟查上訴人於原審固具狀
聲請傳訊證人許龍魁（原審卷第三十七頁），然該證人於警訊時已供述甚詳，原審向
上訴人提示該證人之警訊筆錄時，上訴人回答：「他有見過這二支槍」（原審卷第二
十二頁），原審以上訴人聲請再予傳訊該證人，認無必要而未予傳訊，殊難認為原審
有調查職責未盡之違法，雖原審疏未以裁定駁回上訴人之上開聲請，亦未於判決理由
加以說明，其踐行之訴訟程序稍有瑕疵，但於判決本旨顯無影響，依刑事訴訟法第三
百八十條之規定，仍不得據為適法之第三審上訴理由。(二)依原判決事實之記載及理由
之說明，俱未認定上訴人之行為為連續犯，並於理由說明上訴人於第一審雖辯稱：本
件槍、彈於八十六年六月二十五日以前即持有云云，然與其於偵查中所供不符，殊無
足採，在其前案所犯槍砲彈藥刀械管制條例案件，業經原法院於八十六年十一月十一
日以八十六年度上訴字第五○九九號駁回上訴，復經本院八十七年度台上字第一○○
一號駁回上訴確定，本件之槍、彈縱屬前案所漏未查獲之槍、彈，其於前案判決確定
後，仍繼續為寄藏（及持有）之犯行，自非前案判決效力所及，上訴意旨(二)就原判決
已詳予說明之事項，再為事實上之爭執，不涉及原判決違背法令之問題。又原判決於
理由內已說明上訴人寄藏制式槍枝、子彈，對於社會安寧及公共秩序危害甚鉅，並審
酌上訴人前科素行等情狀而認對上訴人有矯治其社會危險性之必要，適用槍砲彈藥刀
械管制條例第十九條第一項規定，宣告應於刑之執行完畢或赦免後，令入勞動場所強
制工作三年，並無違法可言，上訴意旨(三)顯屬誤解法律。應認上訴人之上訴為違背法
律上之程式，予以駁回。
據上論結，應依刑事訴訟法第三百九十五條前段，判決如主文。
中      華      民      國    八十九    年      五      月     十二     日
                              最高法院刑事第一庭
                                  審判長法官  施  文  仁
                                        法官  張  淳  淙
                                        法官  林  永  茂
                                        法官  蕭  仰  歸
                                        法官  林  秀  夫
      右正本證明與原本無異
                                              書  記  官
中      華      民      國    八十九    年      五      月     十八     日


司法院資訊處製作；財團法人民間司法改革基金會備份。
